【裁判字號】    98,訴,234
【裁判日期】    980331
【裁判案由】    違反毒品危害防制條例等
【裁判全文】
臺灣嘉義地方法院刑事判決               98年度訴字第234號
公  訴  人  臺灣嘉義地方法院檢察署檢察官
被      告  甲○○
                      號
上列被告因違反毒品危害防制條例等案件，經檢察官提起公訴（
98度偵字第360號、98年度毒偵字第138號），被告就被訴事實為
有罪之陳述，本院合議庭裁定由受命法官獨任行簡式審判程序，
判決如下：
    主  文
甲○○施用第一級毒品，累犯，處有期徒刑柒月；又犯妨害公務
執行罪，累犯，處有期徒刑參月；又犯搶奪未遂罪，累犯，處有
期徒刑伍月，應執行有期徒刑壹年。
    犯 罪 事 實
一、甲○○曾因施用毒品案件，經送觀察、勒戒後，有繼續施用
    毒品傾向，經裁定令入戒治處所施予強制戒治一年，於期間
    屆至前，因戒治具有成效獲准停止戒治，付保護管束，嗣保
    護管束期滿，經臺灣高等法院臺南分院於民國88年9月30 日
    以87年度上訴字第1069號判處免刑。復於89年10月16日再因
    施用毒品，經臺灣彰化地方法院以89年度毒聲字第5120號裁
    定令入戒治處所施以強制戒治。再因施用毒品案件，經本院
    以90年度易字第190號判決處有期徒刑6月，於90年7月5日易
    科罰金執行完畢；嗣又因施用毒品案件，再經本院以92年度
    簡字第1281號判處有期徒刑6月確定，於93年1月7日易科罰
    金執行完畢；再因施用毒品案件，經本院以96年度簡字第
    1818號判處有期徒刑5月確定，於97年1月28日易科罰金執行
    完畢。詎被告猶不知警惕，(一)於5年以內，復基於施用第一
    級毒品海洛因之犯意，於97年4月12日15時25分許採尿前回
    溯24小時內之某時許，在不詳地點，以不詳方式，施用第一
    級毒品海洛因1次，嗣其於同日13時30分許，在嘉義市○○
    ○路31號前，因其神情萎靡，疑似施用毒品，警方盤查並徵
    得其同意採尿送驗，結果呈第一級毒品海洛因之代謝物嗎啡
    陽性反應而查獲。另(二)於97年12月29日16時45分許，在嘉義
    市○○路與德惠街交岔路口處徘徊時，適逢嘉義市政府警察
    局第一分局員警盧清海、李盈樺執行巡邏職務，發現其神情
    萎靡，疑似施用毒品（施用毒品犯嫌另案偵辦），經盤查後
    ，因甲○○未攜帶證件，盧清海、李盈樺遂要求甲○○至警
    局查證，然其唯恐為警查獲施用毒品及身上藏有注射第一級
    毒品海洛因之針筒2支與生理食鹽水1瓶，遂趁盧清海開啟警
    車右後車門請甲○○上車之際，突然逃跑，盧清海隨即以雙
    手拉住甲○○上衣，欲對甲○○實施逮捕之際，甲○○竟狗
    急跳牆，基於搶奪及妨害公務之犯意，徒手搶奪盧清海腰間
    配槍，復徒手推、打盧清海，以此方式實施強暴脅迫，妨害
    盧清海執行公務，導致盧清海手指與雙膝均受有普通傷害（
    傷害部分未提告訴），後經盧清海奮力護衛其配槍並與同事
    李盈樺聯手制服甲○○，甲○○上開搶奪行為遂未得逞，嗣
    經盧清海、李盈樺會同嘉義市政府警察局第一分局北鎮派出
    所員警同仁合力將甲○○送至北鎮派出所查證身份，因而知
    悉全情。
二、案經嘉義市政府警察局第一分局報告臺灣嘉義地方法院檢察
    署檢察官偵查起訴。
    理  由
一、本件經被告甲○○於準備程序當庭表示認罪，而經本院裁定
    以簡式審判程序加以審理，則依據刑事訴訟法第273條之2、
    同法第159條第2項之規定，不適用傳聞法則有關限制證據能
    力之相關規定，合先敘明。
二、上開犯罪事實，業據被告於本院準備程序、審理時坦承不諱
    ，復經證人盧清海、李盈樺於偵查中結證屬實，並有嘉義市
    政府警察局第一分局自願採尿同意書、毒品案件尿液送驗姓
    名對照表、高雄市立凱旋醫院濫用藥物尿液檢驗報告（檢體
    編號：1A970402）、職務報告各1份及照片6張附卷足憑，顯
    見被告任意性自白核與事實相符，本案事證明確，堪予認定
    。
三、核被告所為，係犯毒品危害防制條例第10條第1項之施用第
    一級毒品罪、刑法第135條第1項之妨害公務罪、第325條第3
    項、第1項搶奪未遂罪。其上開施用時非法持有第一級毒品
    海洛因之低度行為，已為其施用之高度行為所吸收，不另論
    罪。又被告雖已著手搶奪行為之實施，惟未得手，其犯罪尚
    屬未遂，爰依刑法第25條第2項之規定，按既遂犯之刑度減
    輕其刑。而被告雖同時妨害2名警員執行公務，僅侵害一法
    益，仍論以一罪。其所犯上開數罪，犯意各別，行為互殊，
    應分論併罰。另被告曾受如事實欄所載有期徒刑執行完畢，
    於5年內故意再犯本件有期徒刑以上之罪，為累犯，均應依
    刑法第47條第1項規定，分別加重其刑。就被告所犯搶奪未
    遂罪有加重及減輕情形，併依刑法第71條第1項之規定先加
    後減。爰審酌被告曾因施用毒品，經送觀察勒戒、強制戒治
    程序，並多次經法院科刑執行完畢，猶再犯本案，惟念及施
    用毒品本質上係戕害自身健康之行為，且被告為戒除毒癮，
    主動往赴嘉義榮民醫院接受美沙冬替代療法，足見其戒除毒
    癮之決心；又其於案發當日唯恐遭警查獲再度施用毒品犯行
    ，而對實施逮捕勤務之員警施暴，復情急下未及深思即搶奪
    員警配槍等犯罪動機、妨害公務執行之程度及於本院審理時
    坦承犯行之犯後態度尚屬良好等一切情狀，分別量處如主文
    所示之刑，並定其應執行刑。
據上論結，應依刑事訴訟法第273條之1第1項、第299條第1項前
段，毒品危害防制條例第10條第1項，刑法第11條前段、第135條
第1項、第325條第3項、第1項、第51條第5款、第47條第1項，刑
法施行法第1條之1第1項、第2項前段，判決如主文。
本案經檢察官徐鈺婷到庭執行職務
中    華    民    國    98    年    3     月    31    日
                  刑事第四庭    法  官  王慧娟
以上正本證明與原本無異
如不服本判決，應於判決送達後10日內向本院提出上訴狀（應附
繕本）。告訴人或被害人如對於本判決不服者，應具備理由請求
檢察官上訴，上訴書狀依法應敘述具體理由，如未敘述具體上訴
理由者，應於上訴期間屆滿後20日內補提理由書於本院，其上訴
期間之計算係以檢察官收受判決正本之日期為準。
                                書記官  黃子祝
中    華    民    國    98    年    3     月    31    日
附錄法條：
毒品危害防制條例第10條第1項
施用第一級毒品者，處 6 月以上 5 年以下有期徒刑。
中華民國刑法第135條第1項
對於公務員依法執行職務時，施強暴脅迫者，處 3 年以下有期徒
刑、拘役或3百元以下罰金。
中華民國刑法第325條第3項、第1項
意圖為自己或第三人不法之所有，而搶奪他人之動產者，處 6 月
以上 5 年以下有期徒刑。
第 1 項之未遂犯罰之。


司法院資訊處製作；財團法人民間司法改革基金會備份。
